臺灣士林地方法院民事裁定
111年度司監宣字第11號
聲  請  人  唐曉霙  
相對人即受
監護宣告人  唐陳雲霞
上列聲請人聲請酌定監護人報酬事件，本院裁定如下：
    主  文
酌定監護人唐曉霙自民國106年1月起，擔任受監護宣告人唐陳雲
霞之監護人報酬為每月新臺幣貳萬元。
聲請人其餘聲請駁回。
程序費用新臺幣壹仟元由受監護宣告人唐陳雲霞負擔。
    理  由
一、聲請意旨略以：聲請人為受監護宣告人唐陳雲霞之女，唐陳
    雲霞因失智症，致不能為意思表示及受意思表示，經本院裁
    定宣告為受監護宣告人，並選定聲請人擔任監護人。聲請人
    自105年10月17日起擔任監護人迄今，除聘請看護照顧受監
    護宣告人之生活起居，並定期由聲請人請假帶受監護宣告人
    至醫院就診、回診，補給受監護宣告人、看護之生活必需品
    ，並詳細記錄每一筆動用受監護宣告人財產，製作成詳實之
    帳務。又受監護宣告人之弟弟吳清銀於100年11月27日死亡
    ，因其未婚無子女，故受監護宣告人為繼承人之一，聲請人
    將來可能要代為處理繼承事宜，另聲請人擔任監護人期間，
    與其餘兄弟姊妹衍生家庭糾紛，造成聲請人因監護事宜，時
    常淪為被告，必須花時間及心力寫答辯狀，近年來受監護宣
    告人身體每況愈下，受監護宣告人除患有失智症，又有洗腎
    之需求，且必須依靠氧氣設備維生，聲請人需全日待命，深
    恐受監護宣告人發生突發狀況，依民法第1104條、家事事件
    法第164條第2項之規定聲請鈞院酌定監護人報酬等語。並聲
    明：㈠請求相對人受監護宣告人自106年1月至110年12月止，
    每月給付聲請人唐曉霙監護報酬新臺幣（下同）20,000元；
    自111年1月起，每月給付聲請人唐曉霙監護報酬25,000元。
    ㈡受監護宣告人之郵局及一信存款如不足支付監護人報酬時
    ，請求出售受監護宣告人所持有股票以支付監護人報酬。㈢
    聲請程序費用由唐陳雲霞負擔。
二、按受監護宣告人之監護人得請求報酬，其數額應由法院審酌
    選任監護人之原因、監護人執行職務之勞力、受監護宣告人
    之資力及其與監護人之關係等項酌定之，此觀民法第1113條
    準用同法第1104條、家事事件法第176 條第3 項準用同法第
    112條第1項規定自明。
三、經查，聲請人主張之事實，業據電子郵件列印資料、本院11
    0年度家聲抗字第37號民事裁定、收支明細憑證掃描資料、
    受監護宣告人弟弟吳清銀訃文、受監護宣告人財產資料、本
    院110年度訴字第394、1618號民事判決、兄弟唐宏驊濫訟紀
    錄明細表等件為證。依本院105年度監宣字第253號裁定所載
    ，依據臺北榮民總醫院出具之精神鑑定報告書，受監護宣告
    人經診斷為失智症，短期記憶有明顯困難，飲食需人準備，
    穿衣及盥洗需人部份協助，行動緩慢易跌倒，無法自行外出
    、無法使用金錢，無恢復之可能。足見受監護宣告人有受全
    日照顧之必要，聲請人之主張可認為實在。本院審酌受監護
    宣告人目前由聲請人負責照料生活起居，亦負責處理受監護
    宣告人相關費用支出、財產管理及就醫治療、洗腎、回診等
    事宜，經考量聲請人執行監護職務所投入之辛勞程度，及受
    監護宣告人之資力，應認聲請人自106年1月起擔任監護人之
    報酬，以每月20,000元為適當，爰裁定如主文第1 項所示。
    又本院雖未依聲請人之聲明而酌定其擔任監護人之報酬，惟
    法院有關監護人報酬之酌定，係屬非訟事件，本院並不受當
    事人聲明之拘束，亦無駁回其聲請之必要，併此敘明。
四、次查，聲請人另聲請受監護宣告人之郵局及一信存款如不足
    支付監護人報酬時，請求出售受監護宣告人所持有股票以支
    付監護人報酬部分，依據民法第1011條第2項之規定，監護
    人僅於：一、代理受監護人購置或處分不動產。二、代理受
    監護人，就供其居住之建築物或其基地出租、供他人使用或
    終止租賃。非經法院許可，不生效力，如受監護宣告人之現
    金存款不足支付監護人報酬，欲變賣其持有之股票，並不符
    合上開條文規定須經法院許可之情形，此部分應依民法第10
    11條第1項之規定，非為受監護人之利益，不得使用、代為
    或同意處分，故聲請人此部分請求本院許可出售受監護宣告
    人持有股票部分，並無理由，應予駁回。
五、依家事事件法第164條第2項，裁定如主文。　　
六、如不服本裁定，應於裁定送達後10日內，以書狀向本院提出
    抗告狀，並繳納抗告費新臺幣1,000 元。　　
　　
中　　華　　民　　國　　111 　年　　7 　　月　　28　　日
                  家事庭司法事務官